臺灣高雄地方法院刑事判決　　　　　　 96年度簡上字第381號
上　訴　人
即　被　告　甲○○
　　　　　　　　　　樓
上列上訴人即被告因違反商標法案件，不服本院96年度簡字第16
49號，中華民國96年4月4日第一審簡易判決（聲請簡易判決處刑
案號：臺灣高雄地方法院檢察署96年度偵字第7356號），提起上
訴，本院管轄第二審之合議庭判決如下：
    主      文
上訴駁回。
甲○○緩刑貳年，緩刑期間付保護管束，並向指定之公益團體、
地方自治團體或社區提供壹佰伍拾小時之義務勞務。
    事實及理由
一、本案經本院審理結果，認為第一審以上訴人即被告甲○○（
    下稱被告）因違反商標法案件，犯商標法第82條之明知為仿
    冒商標商品而販賣罪，適用商標法第82條、第81條第1 款、
    第83條，刑法第11條、第41條第1 項前段、第55條前段，逕
    以簡易判決判處被告拘役50日，如易科罰金，以新台幣（下
    同）1,000 元折算壹日。扣案之仿冒法商路易威登馬爾悌耶
    公司牌皮夾7 個、鑰匙包1 個均沒收，經核認事用法並無不
    合，量刑亦稱妥適，應予維持，並引用第一審判決書記載之
    事實及理由（如附件）。
二、被告上訴意旨略以：伊自96年2 月4 日取得之10只皮夾實為
    他人所寄賣，且伊取得後，直至96年2 月11日方設攤預備販
    賣，即於當日為警查獲，並未交易過任何1 件仿冒物品云云
    。惟經查：
  (一)被告於警詢及偵訊中雖就其販入仿冒品之地點供述不一，然
    均坦承係以150 元之價格販入，並欲以300 元之價格賣出，
    核該行為與其前手之出賣人均已分別成立單獨之一販賣行為
    ；況所謂之寄賣，乃指行為人與寄賣人間就一販賣商品之行
    為有犯意之聯絡及利益之分配而僅成立共同之一行為態樣，
    然並無礙該販賣行為之成立。
  (二)另查被告業於本院準備程序中已就販賣仿冒商標商品之犯行
    坦承不諱，而於本院審理中雖辯稱本件仿冒商品係由一真實
    姓名年籍不詳之成年女子所寄賣，惟被告並無法提供該女子
    之詳細姓名年籍資料供本院調查，故被告與該姓名年籍不詳
    之女子間是否有犯意之聯絡，即不無疑問。
  (三)按所謂販賣行為，並不以販入之後復行賣出為要件，祇要以
    營利為目的，將之購入或賣出，有一於此，其犯罪即屬既遂
    ，有最高法院67年台上字第2500號判例意旨可資參照。準此
    ，被告意圖營利而販入仿冒商品，雖未及販出，仍應依販賣
    既遂罪論處。是被告本件上訴為無理由，應予駁回。
三、末查，被告前未曾受有期徒刑以上刑之宣告，此有台灣高等
    法院被告前案紀錄表在卷可稽，渠因一時失慮，偶罹刑典，
    事後深具悔意，另酌以其係初犯，且父母均係身心障礙人士
    等情，信渠經此刑之宣告後，應知警惕而無再犯之虞，本院
    因認暫不執行其刑為當，爰併諭知緩刑2 年，並命被告向指
    定之公益團體提供義務勞務150 小時，期能藉由服務地方機
    會，認識社會實態，並重新培養健全處事，及尊重法治暨他
    人財產權益之正確心態，裨重新融入社會既有體制與生活秩
    序，以啟自新。至其應如何執行，宜由執行檢察官考量其所
    犯罪名，並參酌其性別、家庭、身分、職業、經歷、特殊專
    長、體能狀況及素行紀錄與參加意願等個人因素，再依義務
    勞務執行機關（構）之地域、特性及勞務內容等為適當之安
    排，併此敘明。又因本院對被告為刑法第74條第2 項第5 款
    提供義務勞務之宣告，應併依刑法第93條第1 項第2 款之規
    定，諭知於緩刑期內交付保護管束。
據上論斷，應依刑事訴訟法第455條之1第1項、第3項、第373條
、第368條，刑法第74條第1項第1款、第2項第5款、第93條第1項
第2款，判決如主文。
本案經檢察官劉慕珊到庭執行職務。
中　　華　　民　　國　　96　　年　　6 　　月　　12　　日
                  刑事第七庭審判長法　官　李淑惠
                                  法  官  蔡川富
                                  法  官  張茹棻
以上正本證明與原本無異。
本件不得上訴。
中　　華　　民　　國　　96　　年　　6 　　月　　12　　日
                                  書記官  陳惠玲
